【裁判字號】    99,司護,36
【裁判日期】    990223
【裁判案由】    延長安置
【裁判全文】
臺灣臺南地方法院民事裁定              99年度司護字第36號
聲  請  人  臺南縣政府
法定代理人  甲○○
相  對  人
即受安置人  李A         姓名.
上列當事人聲請繼續安置事件，本院裁定如下：
    主  文
准將相對人李A自民國九十九年二月二十六日起延長安置三個月
。聲請程序費用新臺幣壹仟元由相對人負擔。
    理  由
一、按對身心障礙者不得有下列行為：一、遺棄。二、身心虐待
    。三、限制其自由。四、留置無生活自理能力之身心障礙者
    於易發生危險或傷害之環境。五、利用身心障礙者行乞或供
    人參觀。六、強迫或誘騙身心障礙者結婚。七、其他對身心
    障礙者或利用身心障礙者為犯罪或不正當之行為；身心障礙
    者遭受前列各款情形之一者，情況危急非立即給予保護、安
    置或其他處置，其生命、身體或自由有立即之危險或有危險
    之虞者，直轄市、縣（市）主管機關應予緊急保護、安置或
    為其他必要之處置。直轄市、縣（市）主管機關為前項緊急
    保護、安置或為其他必要之處置時，得請求檢察官或當地警
    察機關協助；第七十八條身心障礙者之緊急保護安置，不得
    超過七十二小時；非七十二小時以上之安置，不足以保護身
    心障礙者時，得聲請法院裁定繼續保護安置。繼續保護安置
    以三個月為限。必要時，得聲請法院裁定延長之。身心障礙
    者權益保障法第75條、第78條、第80條第1項分別定有明文
    。
二、本件聲請狀意旨略以：本案相對人李A於民國98年11月23日
    由聲請人緊急安置，並經貴院裁定准予繼續安置(98年度司
    護字第88號)至99年2月25日為止。本案安置期間進行家庭重
    整與安全計劃擬定，評估加害人精神狀態不佳無法保證不再
    施暴、案子女亦未盡保護責任且未主動關懷相對人李A，鑑
    於相對人李A患有中度精神疾病，未認知自身安全困境，難
    以有效自我保護、無適當親屬可提供相對人安全協助，與安
    全住所缺乏，相對人李A返家恐再受加害人施暴，為維護相
    對人李A生命安全，爰聲請鈞院准予將相對人延長安置三個
    月等語。
三、經查，聲請人主張本案相對人李A於98年11月23日由聲請人
    緊急安置，並經本院裁定准予繼續安置等情，業經本院依職
    權調閱98年度司護字第87號、第88號卷宗，查核屬實，堪予
    認定。
四、另查，依聲請人所提出之個案訪視處理報告表，其中診斷與
    評估之內容略以：
    (一)安全評估：本案經DA危險評估量表顯示高度致命危險，
        因案夫精神狀態不佳否認施暴，案主精神混亂且自我保
        護能力有限，故案主在家安全堪慮。
    (二)案親友保護能力：案子女與案妹面對案主施暴，已無力
        處理，案長女拒絕再繼續協助且擔憂影響自身家庭，故
        案主在家難有其他人提供安全維護。
    (三)案家支持系統薄弱：目前無親人可協助照顧案主。
    (四)案家親子關係：案主精神病況穩定就醫，但用藥情形不
        規則，家屬對案主精神病況認知不佳，致影響親子關係
        。
    (五)案主自身安全認知：案主對於家庭暴力事件認知薄弱，
        認為案夫施暴情有可原，且案夫身體狀況不佳，需要其
        照顧，家庭亦需管理，認為如再受暴頂多被打死一了百
        了等。
五、綜合上開說明，本院認定相對人精神狀況不佳，無自我保護
    能力，相對人家庭支持系統薄弱，是不予延長安置不足以維
    護其人身安全，故聲請人提出之聲請核與上開法律尚無不合
    ，應予准許。
六、依非訟事件法第21條第2項、第24條第1項，民事訴訟法第78
    條，裁定如主文。
中    華    民    國    99    年    2     月    23    日
                  家事法庭      司法事務官  林可婷
以上正本係照原本作成
如對本裁定抗告須於裁定送達後10日內向本院提出抗告狀
中    華    民    國    99    年    2     月    23    日
                                書記官  黃心怡

司法院資訊處製作；財團法人民間司法改革基金會備份。
